【裁判字號】    96,訴,4071
【裁判日期】    970118
【裁判案由】    毒品危害防制條例
【裁判全文】
臺灣高雄地方法院刑事判決              96年度訴字第4071號
公  訴  人  臺灣高雄地方法院檢察署檢察官
被      告  甲○○
上列被告因違反毒品危害防制條例案件，經檢察官提起公訴（96
年度毒偵字第7415號、第7863號），因被告就被訴事實為有罪陳
述，經本院告知簡式審判程序意旨，並聽取公訴人及被告之意見
後，本院合議庭裁定由受命法官獨任依簡式審判程序審理，判決
如下：
    主  文
甲○○施用第一級毒品，處有期徒刑柒月。
    事  實
一、甲○○前因施用毒品案件，經本院93年度毒聲字第202 號裁
    定送觀察、勒戒後，認無繼續施用毒品傾向，於民國93年6
    月15日執行完畢釋放，另由台灣高雄地方法院檢察署檢察官
    以93年度毒偵緝字第279 號為不起訴處分確定。詎其猶不知
    悛悔，竟基於施用第一級毒品海洛因之犯意，於前開觀察、
    勒戒執行完畢釋放後5 年內，於96年7 月28日某時許，在其
    友人位於高雄市某不詳住處，以將海洛因摻入香菸點燃吸食
    之方式，非法施用第一級毒品海洛因1 次。嗣於同日14時45
    分許，在高雄市三民區○○○路249 號前為警攔檢查獲，並
    徵得其同意後採尿送驗，進而查悉上情。
二、案經高雄市政府警察局新興分局報請台灣高雄地方法院檢察
    署檢察官偵查起訴。
    理  由
一、本件被告甲○○係違反毒品危害防制條例第10條第1 項施用
    第一級毒品罪，其法定刑為死刑、無期徒刑、最輕本刑為3
    年以上有期徒刑以外之罪，於準備程序進行中被告就被訴事
    實為有罪陳述，由受命法官告知簡式審判程序要旨並聽取其
    與公訴人之意見，經被告同意適用簡式審判程序後，本院亦
    認無不得或不宜改依簡式審判程序進行之處，爰依刑事訴訟
    法第273 條之1 第1 項、第284 條之1 規定，本院合議庭裁
    定由受命法官獨任進行簡式審判程序，合先敘明。
二、上揭事實，業有尿液送驗登記代碼對照表及高雄市立凱旋醫
    院96年8 月13日濫用藥物尿液檢驗報告各1 件在卷可稽，復
    據被告於本院審理中坦認上情不諱，足徵被告之自白核與事
    實相符，堪予採信。另查，被告前因施用毒品案件，經法院
    裁定送觀察、勒戒後，認無繼續施用毒品傾向，於93年6 月
    15日執行完畢釋放，另由台灣高雄地方法院檢察署檢察官以
    93年度毒偵緝字第279 號為不起訴處分確定等情，有台灣高
    等法院被告前案紀錄表1 份附卷可參，足認被告確於前開觀
    察、勒戒執行完畢釋放後、5 年內再犯毒品危害防制條例第
    10條第1 項施用第一級毒品罪。職是，本件事證明確，被告
    前揭犯行洵堪認定，應依法論科。
三、查海洛因係毒品危害防制條例第2 條第2 項第1 款所定第一
    級毒品，依法不得持有、施用及販賣。核被告甲○○所為，
    係違反毒品危害防制條例第10條第1 項施用第一級毒品罪。
    其施用第一級毒品海洛因前持有海洛因之低度行為，應為施
    用之高度行為所吸收，不另論罪。爰審酌被告前因施用毒品
    案件，經施以觀察、勒戒後，竟再為本件施用毒品犯行，足
    見其惡習已深，且戒絕毒癮之意志不堅，未能體悟施用毒品
    對自己、家人造成之傷害及社會之負擔，自屬可議；惟念其
    於犯後態度良好，並能坦承全部犯行及施用毒品本質上係屬
    戕害自身健康之行為，尚未直接危害他人，反社會性程度應
    屬較低等一切情狀，量處如主文所示之刑，以資懲儆。
四、另查，被告除涉有前揭施用毒品犯行外，復於96年8 月6 日
    在高雄市新興區○○○路、六合路口再次遭警查獲並採集尿
    液送驗，嗣由台灣高雄地方法院檢察署以96年度毒偵字第78
    63號發動偵查在案，而被告該次為警採集之尿液送請鑑定結
    果仍呈現嗎啡陽性反應一節，亦有該案卷附姓名及代碼對照
    表與高雄市立凱旋醫院96年8 月16日濫用藥物尿液檢驗報告
    各1 份可證。按尿液內所含毒品成分之檢出，與其投與量、
    個人體質及檢驗儀器之精密度等有關。經查有關文獻資料，
    甲基安非他命經口服投與後，約有百分之70於24小時內自尿
    液中排出，海洛因經注射投與後，迅速水解成6-monoacetyl
    morphine，轉變成嗎啡，再循嗎啡之代謝途徑排出體外，約
    有百分之80於24小時內自尿液排出，因此採尿化驗應以投與
    後24小時內所採者為宜，此有行政院衛生署藥物食品檢驗局
    （82）藥檢壹字第8225269 號函可查，亦為本院歷來審理施
    用毒品案件職務上所知悉之事項。是參諸被告先後2 次為警
    查獲並採尿送驗時間相隔已逾8 日，客觀上應可合理推斷其
    自96年7 月28日施用毒品遭警查獲後、另涉有其他施用第一
    級毒品犯行。惟此雖經起訴書內載明「96年度偵字第7863號
    」之偵查案號，但全然未見檢察官詳予載明該部分犯罪事實
    ，依法當不得遽認業已由檢察官提起公訴而同為本件起訴範
    圍所及。從而被告除前揭有罪部分外，是否另行涉有其他施
    用第一級毒品犯行，自宜由檢察官另為適法之處理，併此敘
    明。
據上論斷，應依刑事訴訟法第273 條之1 第1 項、第299 條第1
項前段，毒品危害防制條例第10條第1 項，判決如主文。
中    華    民    國    97    年    1     月    18    日
                  刑事第四庭  法  官 陳明呈
以上正本證明與原本無異。
如不服本判決應於收受本判決後10日內向本院提出上訴書狀，並
應敘述具體理由，如未敘述上訴理由者，應於上訴期間屆滿後20
日內補提理由書狀於本院（均須按他造當事人之人數附繕本）「
切勿逕送上級法院」。
中    華    民    國    97    年    1     月    18    日
                              書記官 林明忠
附錄本判決論罪科刑之法條：
毒品危害防制條例第十條
施用第一級毒品者，處六月以上五年以下有期徒刑。
施用第二級毒品者，處三年以下有期徒刑。


司法院資訊處製作；財團法人民間司法改革基金會備份。
